臺灣屏東地方法院刑事判決　　　　　　　 96年度易字第733號
公　訴　人　臺灣屏東地方法院檢察察檢察官
被　　　告　甲○○
上列被告因竊盜案件，經檢察官提起公訴（96年度偵字第5278號
），被告於本院準備程序中就被訴事實為有罪之陳述，本院裁定
改依簡式審判程序審理，判決如下：
    主  文
甲○○攜帶兇器竊盜，累犯，處有期徒刑壹年。
    事  實
一、甲○○前於民國93年間，因竊盜案件，經本院以93年度簡字
    第1140號判處有期徒刑4 月確定，次於93年間，因施用毒品
    案件，經本院以93年度訴字第889 號判處有期徒刑10月確定
    ，復於94年間，再因施用毒品案件，經本院以94年度簡字第
    593 號判處有期徒刑4 月確定，上開3 案接續執行，甫於95
    年6 月7 日縮短刑期期滿執行完畢。詎猶不知悔改，意圖為
    自己不法之所有，於96年8 月10日下午15時30分許，攜帶其
    所有、客觀上足供兇器使用之尖嘴鉗1 支（事後已為甲○○
    丟棄於屏東縣萬丹鄉興全村興化廓溪內），至屏東縣萬丹鄉
    ○○村○○段107 之64地號農田旁，以尖嘴鉗剪斷之方式竊
    取余中華所有之電纜線約100 公尺得逞。嗣於同日下午16時
    30 分 許，在屏東縣萬丹鄉興全村東港溪河堤旁某處，因其
    行跡可疑為警盤查後，並扣得上述之電纜線（已發還余中華
    ），始悉上情。
二、案經屏東縣警察局屏東分局報請臺灣屏東地方法院檢察署檢
    察官偵查起訴。
    理  由
壹、程序方面
一、按除被告所犯為死刑、無期徒刑、最輕本刑為3 年以上有期
    徒刑之罪或高等法院管轄第一審案件者外，於法院行準備程
    序進行中，被告先就被訴事實為有罪之陳述時，審判長得告
    知被告簡式審判程序之旨，並聽取當事人、代理人、辯護人
    及輔佐人之意見後，裁定進行簡式審判程序；且受命法官行
    準備程序，與法院或審判長有同一之權限；又簡式審判程序
    之證據調查，不受刑事訴訟法第159 條第1 項、第161 條之
    2 、第161 條之3 、第163 條之1 及第164 條至第170 條規
    定之限制，刑事訴訟法第273 條之1 第1 項、第279 條第2
    項前段、第273 條之2 分別定有明文。被告甲○○所為係犯
    死刑、無期徒刑、最輕本刑為3 年以上有期徒刑以外之罪，
    其於準備程序中就被訴事實為有罪之陳述，經法官告知簡式
    審判程序之旨，並聽取公訴人、被告之意見後，本院依刑事
    訴訟法第273 條之1 第1 項規定，裁定進行審判程序，合先
    敘明。
貳、實體部分
一、上開犯罪事實業據被告甲○○坦承不諱，核與被害人余中華
    指述、證人陳嘉峰證述之情節相符，復有扣押物品目錄表、
    贓物認領保管單、被告自畫之尖嘴鉗示意圖各1 紙、照片4
    張附卷可稽，被告之自白核與事實相符，本件事證已明，被
    告犯行洵堪認定。
二、按刑法第321 條第1 項第3 款之攜帶兇器竊盜罪，係以行為
    人攜帶兇器竊盜為其加重條件，此所謂兇器，其種類並無限
    制，凡客觀上足對人之生命、身體、安全構成威脅，具有危
    險性之兇器均屬之，且祇須行竊時攜帶此種具有危險性之兇
    器為已足，並不以攜帶之初有行兇之意圖為必要（最高法院
    74年3 月19日刑庭總會決議參照）。查未扣案之尖嘴鉗1 支
    ，業經被告自畫顯示有12公分長，前端乃金屬材質且質地堅
    硬，此有被告自畫之尖嘴鉗示意圖1 紙附卷可證，以之攻擊
    於人，於客觀上均足以為殺害或傷害人之生命、身體之器械
    ，堪認為兇器，是核被告所為，係犯刑法第321 條第1 項第
    3 款之攜帶兇器竊盜既遂罪。又被告前於93年間，因竊盜案
    件，經本院以93年度簡字第1140號判處有期徒刑4 月確定，
    次於93年間，因施用毒品案件，經本院以93年度訴字第889
    號判處有期徒刑10月確定，復於94年間，再因施用毒品案件
    ，經本院以94年度簡字第593 號判處有期徒刑4 月確定，上
    開3 案接續執行，甫於95年6 月7 日縮短刑期期滿執行完畢
    一情，有臺灣屏東地方法院檢察署刑案資料查註紀錄表、臺
    灣高等法院被告全國前案紀錄表各1 紙附卷可稽，其於5 年
    以內故意再犯本件有期徒刑之罪，為累犯，應依刑法第47條
    第1 項之規定加重其刑。爰審酌被告為圖不勞而獲而犯罪，
    且持兇器竊盜，易致危害，所得財物價值非鉅及犯後坦承犯
    行等一切情狀，量處如主文所示之刑。又被告行竊用之尖嘴
    鉗1 支，雖係供犯罪所用之物，且為被告所有，然既經被告
    丟棄於屏東縣萬丹鄉興全村興化廓溪內，業經被告供述在卷
    （見屏警分偵字第00960019314 號卷第4 頁96年8 月10日警
    詢筆錄、偵卷第17頁96年8 月16日偵訊筆錄），爰不為沒收
    之諭知，附此敘明。
據上論斷，應依刑事訴訟法第299 條第1 項前段、第273 條之1
第1 項，刑法第321 條第1 項第3 款、第47條第1 項，判決如主
文。
本案經檢察官顏珮珊到庭執行職務。
中　　華　　民　　國　　96　　年　　9 　　月　　29　　日
                  刑事第一庭    法  官  羅培毓
以上正本證明與原本無異。
如不服本判決應於收受本判決送達後十日內向本院提出上訴書狀
，其未敘述上訴理由者，並得於提起上訴後十日內向本院補提理
由書狀（均須按他造當事人之人數附繕本）「切勿逕送上級法院
」
中　　華　　民　　國　　96　　年　　9 　　月　　29　　日
                                書記官  張儷薾
附錄本案論罪科刑法條：
刑法第321條
犯竊盜罪而有左列情形之一者，處六月以上、五年以下有期徒刑
：
一  於夜間侵入住宅或有人居住之建築物、船艦或隱匿其內而犯
    之者。
二  毀越門扇、牆垣或其他安全設備而犯之者。
三  攜帶兇器而犯之者。
四  結夥三人以上而犯之者。
五  乘火災、水災或其他災害之際而犯之者。
六  在車站或埠頭而犯之者。
前項之未遂犯罰之。
